臺灣基隆地方法院刑事判決　
110年度訴字第347號
公  訴  人  臺灣基隆地方檢察署檢察官
被      告  謝哲維


上列被告因傷害案件，經檢察官提起公訴（110年度調偵字第176
號），本院判決如下：
    主    文
謝哲維犯傷害罪，處有期徒刑壹年陸月。
    犯罪事實
一、謝哲維、胡傑涵於民國110年2月14日凌晨，與其等共同友人
    一同前往基隆市○○區○○路000號3樓「凱悅KTV」311號包廂唱
    歌，即將結帳時，因故發生口角，胡傑涵先行離開包廂，並
    在包廂外走廊與同行友人發生口角及肢體衝突，謝哲維在包
    廂內聽聞後，於同日1時43分走出包廂，隨即基於傷害之犯
    意，持玻璃酒瓶毆打胡傑涵頭部，酒瓶因而破裂，繼之雙方
    發生扭打，並均跌倒在地，謝哲維續持破裂之玻璃酒瓶欲攻
    擊胡傑涵，胡傑涵舉手阻擋，右手食指因而遭破裂之玻璃酒
    瓶切劃、割劃傷，胡傑涵起身後，謝哲維又徒手毆打胡傑涵
    之頭臉部、頭頸處一帶數下，致胡傑涵受有右食指前端截斷
    、臉部多處挫傷之傷害。
二、案經胡傑涵訴由基隆市警察局第一分局報告臺灣基隆地方檢
    察署檢察官偵查起訴。
    理    由
一、證據能力
    本判決以下所引用之證據，公訴人、被告謝哲維於本案言詞
    辯論終結前，均未爭執其證據能力，本院審酌該等證據作成
    或取得之狀況，並無非法或不當取證之情事，且無顯不可信
    之情況，復經本院於審判期日就上開證據依法進行調查、辯
    論，自均具有證據能力。 
二、得心證之理由
　㈠訊據被告固坦承於上揭時、地，持玻璃酒瓶毆打告訴人胡傑
    涵1次，續又徒手毆打告訴人臉部，致告訴人臉部多處挫傷
    等情不諱，然矢口否認有以玻璃酒瓶對告訴人作第二次攻擊
    致告訴人受有右食指前端截斷之傷害，辯稱：當時我跟朋友
    在311號包廂唱歌，胡傑涵是朋友找來的，我並不認識，要
    結帳時，胡傑涵一直罵我、挑釁我，要我跟他道歉，我有道
    歉，但他還是一直辱罵我，我朋友先把他拉出去，之後我在
    包廂聽到碰撞聲跑出去看，發現胡傑涵在毆打我朋友，我很
    生氣，他前面一直罵我、挑釁我，我為了息事都跟他道歉，
    結果他還動手打我朋友，我控制不住，就用左手拿包廂內的
    空玻璃酒瓶打他的左邊肩膀，結果是左手擊中他的左肩，酒
    瓶掉到地上碎掉，接著我用右手扣住他的左肩，他則用手肘
    攻擊我的肋骨處，我們兩個就一起跌到地上，位置差不多是
    玻璃酒瓶碎裂的地方，我不確定他這時是不是有被碎裂的玻
    璃酒瓶刺到或割到或刮到，我們兩個倒在地上後，我的右手
    還是扣著他的左肩，這時我有用左手揮擊他的臉部，我們在
    地上扭打了3至5分鐘，直至朋友把我拉起來，才結束衝突；
    我當時用玻璃酒瓶攻擊胡傑涵，第一下打下去，玻璃已經全
    部都碎到地上，之後我跟他扭打，手上已經沒有玻璃瓶，我
    沒有用玻璃瓶毆打他的右手云云。
　㈡經查：
　⒈被告、告訴人於110年2月14日凌晨，與其等共同友人一同前
    往基隆市○○區○○路000號3樓「凱悅KTV」311號包廂唱歌，即
    將結帳時，因故發生口角，告訴人先行離開包廂，並在包廂
    外走廊與同行友人發生口角及肢體衝突，被告在包廂內聽聞
    後，於同日1時43分走出包廂，隨即持玻璃酒瓶毆打告訴人
    ，酒瓶因而破裂，繼之雙方發生扭打，並均跌倒在地，倒地
    後繼續在地上糾纏，嗣告訴人起身後，被告又徒手毆打告訴
    人頭臉部、頭頸處一帶數下，衝突結束後，告訴人隨即前往
    就醫，經檢查或診斷受有右食指前端截斷、臉部多處挫傷等
    傷害之事實，業為被告所是認或不爭執，並有下列證據足資
    佐證，自堪認定：　　
　⑴證人胡傑涵於審理時之證述（本院卷第205至214頁）。
　⑵本院當庭勘驗現場監視器攝得影像轉錄光碟，顯示：　　
  ①畫面顯示為某KTV大廳，起始時間為2021/02/14 01：40：00
    。畫面起始時，畫面左上方走道即有3人，其中袖子上有反
    光直條者為告訴人。告訴人在走道上有與人發生爭執，其中
    01：42：13、01：42：14，告訴人有出手打人。01：43：25
    第1格（以Pot Player程式播放，第25秒有15格），被告自
    畫面左方左側之包廂出現，於01：43：26第8格（以PotPlay
    er程式播放，第26秒有15格），舉起手（無法清楚辨識是左
    手還是右手）持一發出反光之物體朝告訴人之頭臉部一帶打
    下去，隨即傳出玻璃碎裂聲響，繼之兩人開始扭打，並於01
    ：43：31均跌倒在地，倒地後繼續在地上糾纏。01：44：02
    ，告訴人站起身。01：44：06，被告以左手毆打告訴人的頭
    部一下，隨後又以右手毆打告訴人的頭頸處一下，之後再跟
    告訴人糾纏在一起。01：44：31，被告踢了坐在地上的告訴
    人一腳，隨即被其他人阻止，被告改為對坐在地上的告訴人
    叫囂。01：45：10，告訴人自地上站起，01：45：16，被告
    又用左手毆打告訴人頭部一下，隨後一身穿黑衣黑褲之男子
    （下稱甲）從後方衝上前毆打被告，01：45：22，告訴人先
    以左手抓著，接著以左手抱著被告，讓甲毆打被告，01：45
    ：40，一身穿紅上衣之男子（下稱乙）從後方走上前抓住被
    告，讓甲毆打被告，告訴人退向走道左側，站在走道左側喊
    「不要打了、不要打了」，01：45：48，告訴人舉起右手察
    看，並甩了一下右手，此時可見告訴人右手有流血，01：46
    ：06，乙放開被告，於01：46：07，走向告訴人，並將告訴
    人從畫面下方帶離，此時可見告訴人的手上有血跡，左眼下
    方有塊皮膚顏色與其他膚色有差異。
  ②01：43：26第8格（以PotPlayer 程式播放，第26秒有15格）
    ，被告舉起手（無法清楚辨識是左手還是右手）持一發
    出反光之物體朝告訴人之頭臉部一帶打下去，隨即傳出玻璃
    碎裂聲響，接著因被告與告訴人身處離鏡頭較遠之地方，畫
    面解析度又非甚高，且有遭其他在場人遮擋視線，無法看出
    被告舉起反光物體朝告訴人頭臉部一帶打下去後，有無第二
    次攻擊，亦無法看出告訴人是否有舉起手保護頭部。 
　　有勘驗筆錄與勘驗擷取照片在卷可稽（本院卷第152至153、
    157至173、205頁）。
　⑶現場監視器攝得畫面擷取照片、現場照片附卷（偵字卷第21
    至25頁）。　
　⑷汐止國泰綜合醫院診斷證明書、告訴人傷勢照片、右手食指
    截斷後照片附卷（偵字卷第19、27至29頁，本院卷第197至1
    98、235至247頁）。
　⒉被告雖否認有以玻璃酒瓶對告訴人作第二次攻擊，致告訴人
    受有右食指前端截斷之傷害，並辯稱如前。惟查：
　⑴證人胡傑涵於審理時證稱：那天我被邀去喝酒，其中有幾個
    人我認識，被告也在包廂，但我不認識，當時我跟詹世宏有
    一些糾紛，要買單之際，我跟詹世宏在外面走廊有爭吵，我
    先動手打詹世宏，我跟詹世宏爭吵時，被告衝出來拿威士忌
    空酒瓶攻擊我，他是先拿酒瓶打我的頭，且確實有擊中我的
    後腦杓，我就倒地，接著我們在地上扭打，此時被告手上還
    有一截空酒瓶，被告握著剩下的破裂酒瓶也就是酒瓶頭要再
    進一步攻擊我，我用手去擋，空酒瓶就打到我的手，我的右
    手食指被酒瓶割傷，我起身後，發現我的手在流血，血一直
    滴，後來我的右手食指前端就被截肢；如果腳踩到掉在地上
    的玻璃，也不用把腳截肢，我確實是在阻擋被告攻擊我的過
    程中，遭被告手上的破酒瓶劃傷右手指等語明確（本院卷第
    205至214頁）。
　⑵觀諸卷附告訴人右手食指傷勢照片（本院卷第237、239頁）
    ，可見告訴人之右手食指傷口係位在前端近第一節關節處，
    傷口極為平整，並有斜切面，切面幾乎環繞全指，且切面甚
    深，顯然係遭利器以相當力道切劃、割劃所造成。又依上開
    勘驗所見聞，當時有持器物毆打告訴人者僅有被告一人，且
    被告持一發出反光之物體朝告訴人之頭臉部一帶打下去後，
    隨即傳出玻璃碎裂聲響，被告、告訴人亦分別供稱、證稱被
    告當時有持拿玻璃酒瓶攻擊告訴人，足認造成告訴人前揭傷
    勢之利器乃係破碎玻璃。而衡情，人如因倒地致身體部位壓
    碰到碎裂在地之玻璃而遭碎玻璃割傷、刮傷或刺傷，其傷口
    應非呈現平整狀，更何況右手食指前端有關節能屈伸，於此
    情形更難出現平整傷口。是由告訴人之右手食指傷口極為平
    整，並有斜切面，切面幾乎環繞全指，且切面甚深，足認告
    訴人之右手食指傷勢係遭人持破碎玻璃施以相當外力所造成
    。綜之證人即告訴人前揭證述，及上開勘驗顯示
　　被告持一發出反光之物體朝告訴人之頭臉部一帶打下去後，
    被告與告訴人發生扭打，並均跌倒在地，倒地後仍有糾纏，
    堪認被告係在其等倒地後續持破裂之玻璃酒瓶欲攻擊告訴人
    ，告訴人舉手阻擋，右手食指因而遭破裂之玻璃酒瓶切劃、
    割劃傷。
　⒊又人之上肢，即手之作用，不僅在於手指，亦包含手掌、手
    腕、手臂等之整體作用，是告訴人之右手食指前端雖遭截肢
    ，然該手指既仍有殘存之彎曲功能，且其他手指、手掌、手
    腕、手臂等部位均仍完好，自尚未達於毀敗或嚴重減損一肢
    機能之重傷害程度，從而，被告所造成者為普通傷害。
　⒋綜上，被告就告訴人右手食指前端截斷之辯解，無非係事後
    卸責之詞，不足採信。本案事證明確，被告犯行至堪認定，
    應依法論科。　　　
三、論罪科刑
　㈠核被告所為，係犯刑法第277條第1項之傷害罪。
  ㈡被告持玻璃酒瓶及徒手數次毆打告訴人，係於密切接近之時
    、地實施，侵害同一之法益，各行為之獨立性極為薄弱，依
    一般社會健全觀念，在時間差距上，難以強行分開，在刑法
    評價上，應視為數個舉動之接續施行，合為包括之一行為予
    以評價，核屬接續犯，而為包括之一罪。
　㈢爰審酌被告不思循理性方式解決紛爭，竟以上開方式傷害告
    訴人，造成告訴人傷害非輕，應予非難；兼衡被告之犯後態
    度、犯罪之動機、目的、手段、傷害之部位與情形，及被告
    迄未能與告訴人和解，賠償告訴人損失，暨被告自述教育程
    度國中畢業、目前待業、家境貧困、未婚、無子女（本院卷
    第227頁）等一切情狀，量處如主文所示之刑，以資懲儆。
據上論斷，應依刑事訴訟法第299條第1項前段，判決如主文。
本案經檢察官張長樹提起公訴，檢察官林姿妤到庭執行職務。
中　　華　　民　　國　　111 　年　　6 　　月　　21　　日
                  刑事第六庭  審判長法　官  劉桂金
　　　　　　　　　                  法  官  施又傑
　　　　　　　　　                  法  官  曾淑婷　
以上正本證明與原本無異。         
如不服本判決應於收受送達後20日內向本院提出上訴書狀，並應
敘述具體理由；其未敘述上訴理由者，應於上訴期間屆滿後20日
內向本院補提理由書（均須按他造當事人之人數附繕本）「切勿
逕送上級法院」。　　　　　　　　　
中　　華　　民　　國　　111 　年　　6 　　月　　21　　日
                                    書記官  陳胤竹
附錄法條：
中華民國刑法第277條
傷害人之身體或健康者，處5年以下有期徒刑、拘役或50萬元以
下罰金。
犯前項之罪，因而致人於死者，處無期徒刑或7年以上有期徒刑
；致重傷者，處3年以上10年以下有期徒刑。